臺灣高雄地方法院民事判決　　　　　　110年度勞訴字第107號
原　　　告　林有亮　

訴訟代理人　朱宏杰法扶律師
被　　　告　游碧群　
訴訟代理人　湯金全律師
上列當事人間損害賠償事件，本院於民國（下同）110 年9 月
22日言詞辯論終結，判決如下：
    主  文
原告之訴駁回。
訴訟費用由原告負擔。
    事實及理由
一、原告主張：原告本受僱於被告獨資經營之煜群企業行。被告
    於107 年7 月5 日，指派原告在交通部臺灣鐵路管理局高雄
    機廠廠區（下稱臺鐵高雄機廠區）內施作除銹工程。原告於
    施作除銹工程時，自高度約1.8 公尺踏板欲下至地面時，踩
    空摔落地面，受有左側遠端橈骨粉碎性骨折（下稱系爭傷害
    ）。原告施作除銹工程時，有部分工作須在高度（高差）超
    過1.5 公尺的位置作業，被告漏未設置椅梯，違反職業安全
    衛生設施規則第288 條及職業安全衛生法第6 條第1 項。原
    告因系爭傷害，無法工作達1 年期間，受有工作損失新臺幣
    （下同）438,000 元。無法工作期間，承受極大之精神痛苦
    ，受有非財產上損害100,000 元。因此依照民法第184 條第
    2 項、第193 條第1 項、第195 條第1 項提起本件訴訟，請
    求法院判決被告給付原告538,000 元及遲延利息。
二、被告則以：原告就系爭傷害已經與被告於107 年8 月31日在
    高雄市政府勞工局勞資調解會議成立調解，被告已經依照調
    解結果給付188,000 元完畢，原告請求為無理由為辯。
三、雙方不爭執事項：
  ㈠原告本受僱於被告。被告於107 年7 月5 日，指派原告在臺
    鐵高雄機廠區內施作除銹工程。原告於施作除銹工程時，自
    踏板欲下至地面時，踩空摔落地面，受有系爭傷害。
  ㈡雙方在107 年8 月20日為勞資爭議調解，請求調解之事項為
    工資、資遣費、職業災害補償、醫療費、看護費、器具。雙
    方在107 年8 月31日成立調解（下稱系爭調解），調解條款
    第二條約定：上開協議履行後勞資雙方同意於勞僱關係存續
    期間內所衍生之爭議雙方不再有任何異議並放棄民事請求權
    。
  ㈢被告已經履行調解協議。
四、法院判斷的理由：
  ㈠稱和解者，謂當事人約定，互相讓步，以終止爭執或防止爭
    執發生之契約；和解有使當事人所拋棄之權利消滅及使當事
    人取得和解契約所訂明權利之效力，民法第736 條、第737
    條定有明文。而勞資爭議經調解成立者，視為爭議當事人間
    之契約，勞資爭議處理法第23條亦有明文。又調解在實質上
    仍屬雙方當事人以終止爭執為目的而互相讓步所為之合意，
    與民法第736 條所規定和解係當事人約定互相讓步，以終止
    爭執或防止爭執發生之契約相符，故調解在實體法上，應認
    為具有私法上和解契約之效力。而和解之效力，在消極方面
    ，有使當事人所拋棄之權利而為消滅，在積極方面，有使當
    事人取得和解契約所訂明之權利，和解契約合法成立，兩造
    當事人即均應受該契約之拘束，縱使一造因而受不利益之結
    果，亦不得事後翻異，更就和解前之法律關係再行主張。
  ㈡經調查結果，雙方在107 年8 月31日成立系爭調解，調解結
    果為：⒈資方（即被告）同意依職災補償勞方（即原告）
    工資差額85,000元〔已先扣減35,000元〕及資遣費11,000元
    ，合計共96,000元，資方分6 期每期16,000元，於每月15日
    前匯入（筆錄誤載為會日）勞方合庫銀行鳳松分行……帳戶
    （帳號於此不詳載），其中任一期未兌現視同全部兌現。至
    於醫療費看護與居家照護92,000元同意於107 年10月15日前
    匯入勞方提供……帳戶。……上開協議履行後勞資雙方同
    意於勞僱關係存續期間內所衍生之爭議雙方不再有任何異議
    並放棄民事請求權等情事，為雙方所不爭執，且有高雄市政
    府勞工局函覆本院的勞資爭議調解案件資料在卷可以參考（
    本院附民卷第73-93 頁），此部分事實可以認定。雙方不爭
    執被告已經依照調解結果履行完畢，則依照調解結果，勞資
    雙方針對勞僱關係存續期間內所衍生之爭議，不能再有任何
    異議並放棄民事請求權，也就是雙方均應受系爭調解之拘束
    ，不得事後翻異，更就調解前之法律關係再行主張請求給付
    。
  ㈢原告雖辯稱：調解當時勞動檢查尚未進行，後來勞動檢查結
    果出爐才確認被告有過失，始知有損害賠償之問題。雇主對
    員工之補償責任與侵權行為之損害賠償，應屬二事，是以，
    本件過失傷害之損害賠償並不在先前之調解範圍之中等等。
    但是，雇主對勞工的補償責任與勞工對雇主的侵權行為損害
    賠償請求權都是民事請求權，原告在調解中拋棄勞僱關係存
    續期間的民事請求權，拋棄範圍就包括了原告對被告的侵權
    行為損害賠償請求權，雖然雇主對員工之補償責任與侵權行
    為之損害賠償是不同法律關係，但都在調解範圍，原告仍然
    要受此拘束。勞動檢查只是行政上作為，勞動檢查結果雖對
    被告不利，但不會改變原告已經拋棄權利的事實，原告就此
    再為請求，非有理由。
五、結論：原告依民法第184 條第2 項、第193 條第1 項、第19
    5 條第1 項，請求被告給付原告538,000 元及遲延利息為無
    理由，應予駁回。
六、本件事證已經非常明確，雙方其餘主張、陳述及所提之證據
    ，經審酌後，認與本件判決結果並無影響，因此不一一論列
    。
七、訴訟費用負擔之依據：民事訴訟法第78條。
中    華    民    國   110    年    10    月    14    日
                  勞動法庭    法  官    黃宣撫
以上正本係照原本作成。
如不服本判決，應於判決送達後20日內向本院提出上訴狀並表明
上訴理由，如於本判決宣示後送達前提起上訴者，應判決送達後
10日內補提上訴理由書（須附繕本）。
中    華    民    國   110    年    10    月    14    日
                              書記官    涂文豪